# 一个实务案例

提问人：田键泯 时间：2019-11-21 06:30:16
@chenyiwei，陈版主，实务中有这样的案例，具体是：
1 、某公司单位想改变一种模式：公司 A 与原材料供应商 B 谈判价格，让加工商 C 与原材料供应商B 采购，B 与C 结算，C 采购后加工成产成品给公司 A，同时，A 与 C 的约定，C 向 B 采购的原材料如果停止加工了，或者呆滞了均可以退给公司 A，即原材料的风险均为 A 采购，合同约定尚未形成，原则上 A 不需要垫钱，因为体量大，加工商愿意垫钱。
主要想讨论账务处理以及是否会对未来 IPO 产生影响。
问题 1 ：
1 、该业务实质上是否属于委托加工？若是。
账务应当怎么处理？
建议 1 ：B 与 C 之间采购时，公司均不确认任何存货采购，只有加工成产成品或半成品时才发生正常采购。
那么是否直接在资产负债表日，确认剩余的原材料作为委托加工物资即可（调表不调账）？
以上建议我认为存在问题，首先，加工商 C 整个环节中应该确认存货吗？
如果要，那么公司 A 确认委托加工两者是否矛盾，同时考虑税务问题，发票均是 B与 C 之间开的，税务上所有权是加工商 C的。
建议 2 ：资产负债表日，对加工商 C 所产生的库存商品直接确认资产和负债（合同约定必须回购的义务），对于原材料部分仅对合同约定的特定情况进行确认回购（比如呆滞需要回购）
以上建议我认为存在的问题是：很难去辨别是否需要回购，以及回购的金额多少。
此外，若不是委托加工，又要用什么逻辑去思考该问题？
问题 2 ：该事项是否在 IPO申报期会被重点提问，请教陈老师对此的看法，谢谢。

回答人：chenyiwei
该交易实质上是 A 委托加工商C采购材料并提供加工服务，整个过程中原材料的价格和呆滞等风险均由 A 承担，因此 C 按照 A 的指令从 B 购入原材料时，应确认为 A 自己而不是 C 的原材料存货（同时确认对C 的应付账款），随即转入 “委托加工物资”。
C 只核算加工费部分的收入和成本，购买原材料的款项按代收代付处理，属于向 A 提供融资。
你的意见 2 更合理，但对审计证据的要求确实也较高。